臺灣臺中地方法院刑事判決
110年度侵訴字第122號
公  訴  人  臺灣臺中地方檢察署檢察官
被      告  佟智偉



上列被告因妨害性自主罪案件，經檢察官提起公訴（110年度偵
字第14800號），被告於準備程序進行中就被訴事實為有罪之陳
述，經本院合議庭裁定由受命法官獨任進行簡式審判程序，判決
如下：
    主    文
乙○○犯乘機猥褻罪，處有期徒刑陸月，如易科罰金，以新臺幣壹
仟元折算壹日。緩刑貳年，緩刑期間付保護管束，並應於本判決
確定後陸個月內接受法治教育貳場次。
    犯罪事實
一、乙○○於民國110年2月12日上午10時許，與真實姓名年籍資料
    不詳、綽號為「阿○」之成年男性網友、AB000-H110033（真
    實姓名年籍資料詳卷，下稱甲○ ）、林○○及其餘2名真實姓
    名年籍資料均不詳之成年女子，在址設臺中市○○區○○路0段0
    000號「○○巨星KTV」000號包廂唱歌。甲因酒醉趴在林○○身
    上熟睡，乙○○見「阿○」將手伸進甲上衣內撫摸甲胸部，甲
    均無反應，竟基於乘機猥褻之犯意，利用甲已因酒醉意識昏
    沉而不能抗拒之狀況，於同日上午11時12分許，在上址包廂
    內接續以手伸進甲上衣領口處、上衣下擺處撫摸甲胸部，以
    此方式對甲為猥褻行為1次。嗣「阿○」罔顧甲反抗，持續將
    手伸進甲上衣內撫摸甲胸部，甲始驚醒並叫醒林○○，其後與
    林○○一起質問「阿○」及乙○○，迨甲於同日報警，經警調閱
    上址包廂監視器畫面，始循線查悉上情。
二、案經甲訴由臺中市政府警察局第五分局報告臺灣臺中地方檢
    察署檢察官偵查起訴。
    理    由
一、按性侵害犯罪防治法所稱性侵害犯罪，係指觸犯刑法第221
    條至第227條、第228條、第229條、第332條第2項第2款、第
    334條第2款、第348條第2項第1款及其特別法之罪；又行政
    機關、司法機關及軍法機關所製作必須公示之文書，不得揭
    露被害人之姓名、出生年月日、住居所及其他足資識別被害
    人身分之資訊，性侵害犯罪防治法第2條第1項、第12條第2
    項分有明文。另性侵害犯罪防治法第12條所定其他足資識別
    被害人身分之資訊，包括被害人照片或影像、聲音、住址、
    親屬姓名或其關係、就讀學校與班級或工作場所等個人基本
    資料，性侵害犯罪防治法施行細則第6條亦有明文。查本案
    被告乙○○所為乘機猥褻犯行，係屬性侵害犯罪防治法所稱之
    性侵害犯罪，因本院製作之判決係屬必須公示之文書，為避
    免被害人身分遭揭露，爰依上開規定，對於告訴人甲 之姓
    名年籍資料予以隱匿或簡略記載，以免揭露被害人身分，合
    先敘明。
二、上揭犯罪事實，業據被告於本院準備程序、審理時坦承不諱
    （本院卷第35至37、41至47頁），核與證人即告訴人甲於警
    詢、偵查中所為證述（偵卷第17至19、21至22、59至60頁）
    、證人林○○於警詢時所述（偵卷第27至28頁）大致相符，復
    有性騷擾事件申訴書、性騷擾事件申訴調查報告書、臺中市
    政府警察局第○分局○○派出所受理刑事案件報案三聯單、性
    騷擾案件代號與真實姓名對照表、臺灣臺中地方檢察署檢察
    事務官勘驗筆錄各1份、監視器畫面擷圖8張（偵卷第33至34
    、41至42、45頁、不公開卷第1、5至8、9至58頁）可佐，並
    有現場監視器錄影畫面光碟1片存卷可證，足認被告前開任
    意性自白與事實相符，堪可採信。從而，本案事證明確，被
    告犯行堪以認定，應依法論科。
三、核被告所為，係犯刑法第225條第2項之乘機猥褻罪。按數行
    為於同時同地或密切接近之時、地實行，侵害同一之法益，
    各行為之獨立性極為薄弱，依一般社會健全觀念，在時間差
    距上，難以強行分開，在刑法評價上，以視為數個舉動之接
    續實行，合為包括之一行為予以評價，較為合理者，屬接續
    犯，且所謂「數行為在密切接近之時、地」之認定，需依所
    犯之罪質，受侵害之法益，行為之態樣，及一般社會健全之
    觀念，予以盱衡斷定，並無必須在同一時間、同一地點所為
    為限（最高法院99年度台上字第6596號判決意旨參照）。經
    查，被告以手伸入告訴人衣服內，多次撫摸告訴人胸部之行
    為，主觀上顯係基於單一之乘機猥褻犯意，以數個舉動接續
    進行，而侵害告訴人之性自主法益，在時間、空間上有密切
    關係，依一般社會健全觀念，難以強行分開，在刑法評價上
    ，以視為數個舉動之接續實行，合為包括之一行為予以評價
    ，較為合理，僅論以接續犯之一罪。
四、爰以行為人之責任為基礎，審酌被告為圖滿足個人色慾，利
    用告訴人酒醉意識昏沉而已達不能抗拒之狀態，而予以猥褻
    ，所為實屬可議，惟念及被告犯後於本院準備程序、審理時
    尚知坦承犯行，且已與告訴人達成調解，有本院110年度中
    司刑移調字第0000號調解筆錄在卷可參（本院卷第55至56頁
    ），兼衡被告之素行、智識程度、違犯本案之犯罪動機、目
    的、手段、情節、犯後態度，以及其於本院審理時自陳之教
    育程度及家庭生活經濟狀況（本院卷第47頁）等一切情狀，
    量處如主文所示之刑，並諭知易科罰金之折算標準。
五、又被告前未曾因故意犯罪受有期徒刑以上刑之宣告，有臺灣
    高等法院被告前案紀錄表在卷可佐，其因一時失慮致犯本罪
    ，惟犯後已坦承犯行，知所悔悟，且已與告訴人達成調解，
    已如前述，本院信被告經此偵審程序及刑之宣告後，應能知
    所警惕，而無再犯之虞，因認所宣告之刑以暫不執行為適當
    ，爰依刑法第74條第1項第1款之規定，併予宣告緩刑2年，
    以啟自新。惟為使被告於緩刑期內能深知警惕，避免因法治
    觀念不足而重蹈覆轍，爰併依刑法第74條第2項第8款規定，
    命被告應於本判決確定後6個月內，接受法治教育課程2場次
    。本案被告所犯係刑法第91條之1所列之罪，又本判決前命
    被告參加法治教育乃刑法第74條第2項第8款所定事項，爰依
    刑法第93條第1項第1、2款規定，諭知被告在緩刑期間付保
    護管束，俾由執行機關能予適當督促，並由觀護人給予適當
    之協助及指導，期能使被告於保護管束期間，確切明瞭其行
    為之不當，並培養正確法治觀念。另倘被告於本案緩刑期間
    ，違反上開所定負擔情節重大，足認原宣告之緩刑難收其預
    期效果，而有執行刑罰之必要，檢察官得依刑法第75條之1
    第1項第4款之規定，聲請撤銷前開緩刑之宣告，併此敘明。
據上論斷，應依刑事訴訟法第273條之1第1項、第299條第1項前
段，刑法第225條第2項、第41條第1項前段、第74條第1項第1款
、第2項第8款、第93條第1項第1款、第2款，判決如主文。　
本案經檢察官黃芝瑋提起公訴，檢察官丙○○到庭執行職務。
中　　華　　民　　國　　110 　年　　11　　月　15 　　日
                  刑事第十庭    法  官  林怡姿
以上正本證明與原本無異。
如不服本判決應於收受送達後20日內向本院提出上訴書狀，並應
敘述具體理由；其未敘述上訴之理由者，應於上訴期間屆滿後20
日內向本院補提理由書（均須按他造當事人之人數附繕本）「切
勿逕送上級法院」。
告訴人或被害人如不服判決，應備理由具狀向檢察官請求上訴，
上訴期間之計算，以檢察官收受判決正本之日起算。
                                書記官  黃泰能
中　　華　　民　　國　　110 　年　　11　　月　15 　　日
附錄論罪科刑法條
中華民國刑法第225條
（乘機性交猥褻罪）
對於男女利用其精神、身體障礙、心智缺陷或其他相類之情形，
不能或不知抗拒而為性交者，處 3 年以上 10 年以下有期徒刑
。
對於男女利用其精神、身體障礙、心智缺陷或其他相類之情形，
不能或不知抗拒而為猥褻之行為者，處 6 月以上 5 年以下有期
徒刑。
第 1 項之未遂犯罰之。